

Fernando López Díaz

+56991427331 – <u>f_lop88@hotmail.com</u> Berta correa 1725 departamento 402F, Comuna Huechuraba

RESUMEN Soy un profesional especializado en planificación y Supply Chain. Soy un profesional objetivo, critico, desafiante, con foco a resultados, proactivo, comprometido con los objetivos estratégicos de la organización, con buenas relaciones inter personales y con un gran espíritu de trabajo en equipo. Finalmente poseo un diplomado en gestión de operaciones el cual ha complementado aún más mis conocimientos en Supply Chain y gestión de la cadena de valor.

EXPERIENCIA PROFESIONAL

Beiersdorf

mayo 2017- A LA FECHA

Supply and Production planner.

- Principal responsabilidad planificar 4 líneas de producción para abastecer 9 países (LATAM y Norte América).
- Alinear prioridades producción versus necesidad países con fin de mejorar service level.
- Realizar un plan de producción optimo con el fin cumplir con la eficiencia estándar de la compañía.
- Realizar supply facing con principales mercado mejorando las relaciones con los mercados.
- Ver factibilidad de materiales y coordinar con compradores llegadas de materiales.
- Velar por la correcta visibilidad de los requerimientos de materiales con el fin de generar la correcta compra de materiales.
- Liderar el proceso de campaña de cremas solares para LATAM.

Logros:

- Se logró mejorar el service level 92.9% a 95.2% año 2018.
- Se logró mejorar la eficiencia operacional mejorando los paros planeados aproximadamente 20%(OAE + 20%).
- Se logró implementar ciclo de planificación semanal con operaciones.
- Se logró una mejora de 20 puntos de la adherencia al programa de producción de 20% a 42% YTD.
- Se logró mejorar las relaciones y confiabilidad con los mercados.
- Se implementa estrategia de planificación de segmentación para la marca Eucerin considerando la alta volatilidad y el alto impacto en el negocio.

Nestlé Chile S.A.

Septiembre 2013- mayo 2017

Master Production Scheduler Senior.

- 2 años planeado segundo negocio más grande de Nestlé(confites), planta alta complejidad 24 líneas y 80% de saturación de máquina, 250 sku, volúmenes de 50 mil ton/año aproximadamente y alto uso de mano de obra 1600 personas.
- 1 año planeando la fábrica más grande Nestlé negocio de refrigerados lácteos y helados, cantidad de sku 200 y 44 lineas de producción, 100 mil ton/año.
- Encargado de planear tácticamente y estratégicamente la capacidad de producción de planta 12 meses a 5 años.
- Encargado de dar visibilidad al negocio de posibles blottle neck y de análisis de capex, analizando los crecimientos de negocio.
- Encargado de coordinar y alinear planes de producción con tercero (Co packer y co manufacter).
- Liderar reuniones S&OP con BEM de negocio, directores de Supply Chain y operación para analizar situaciones de planta y negocio.

Logros:

- Se logró el service level de confites de 65 % a un 85% año 2014 y en el año 2015 se logró un cierre 91%.
- Se mejoró los niveles de inventario de 30 días a 20 días para negocio confites.
- Se cumplió el record de producción fabricada en confites año 2015.
- Se estandarizo el procesos S&OP en los negocios de helados y refrigerados lácteos foco en la operaciones.
- Lograr alinear requerimientos de negocio con capacidad de fábrica en confites, helados y refrigerados.
- Se redujo la complejidad del portafolio, reduciendo 20% los sku.

 Implantación de ruedas de producción negocio refrigerados lácteos con el fin de mejorar los niveles de inventario y frescura.

Laboratorios Ballerina

Mayo 2013- Septiembre 2013

Master Production Scheduler.

- Principal función fue planificar 30 líneas de envasado ms 15 líneas de envases plásticos, volumen anual de 55 mil tons y 300 sku.
- Alinear requerimientos de negocio con capacidad y compras de materiales.
- Levantar riesgos de abastecimientos de materiales y productos terminados al negocio.
- Revisar avances de producción y de ventas con el fin de ir ajustando el plan de producción mensual y anual.
- Liderar el proceso S&OP con operaciones para alinear requerimientos de negocios con la operación.

Logros:

- Mejorar el nivel de servicio de 80% a un 96%.
- Implementar ciclo de producción mensual con operaciones y compras.
- Generación de KPI de control de producción.
- Implementar políticas de stocks.
- Levantamiento de capacidad de plantas para generar inversiones para los crecimientos de negocios en largo y mediano plazo.

Nestlé Chile S.A

Octubre 2010- Mayo 2013

Detail Planning Scheduler

- Programar 24 líneas de producción para el negocio de confites, en el corto plazo alineando uso eficiente de máquina y mano de obra, coordinando llegada de materiales para realizar un plan factible en materiales para un volumen de 45 mil ton/año y 160 sku.
- Coordinar las necesidades de demand and Supply planning con las necesidades de la operación de la planta.
- Liderar reuniones con operaciones y áreas de soporte con operación.

Logros:

- Mejorar la eficiencia de producción planeada en un 10%
- Lograr mejorar las secuencias de producción y el uso de mano de obra de planta.
- Mejora en la herramienta de programación.
- Mejora en la comunicación y sinergias con operación y demand and Supply planning.
- Jefe interino por 2 meses de are de supply chain.

EDUCACION:

>	Educación Superior	AÑOS
	Universidad Mayor ingeniería ejecución electrónica (incompleta)	2004-2006
	Universidad Mayor ingeniería ejecución industrial	2006-2010
	Universidad Mayor ingeniería Civil Industrial en operaciones	2015-2017
	Universidad Adolfo Ibáñez Diplomado en gestión de operaciones	2012-2013
>	Educación Básica y Media	AÑOS
	Instituto obispo silva leazaeta – Calama	1990-2003

OTROS CONOCIMIENTOS:

Curso de negociación avanzada.

2016

> Curso de MS Project.

2013

Curso de SMED

2014

- > MS word, Powerpoint, Excel Office.
- Inglés (Medio-Avanzado, oral y escrito). Evaluación institución English Plus año 2018, Santiago de Chile.